02/03/2023, 10:05 Currículo Lattes





Jocelma Dias dos Santos

Endereço para acessar este CV: https://lattes.cnpq.br/2957880264904992

Última atualização do currículo em 02/03/2023

Resumo informado pelo autor

Possui Especialização em Gestão e Coordenação Pedagógica, graduação em Pedagogia pela Faculdade Jardins (2020). Atuou como Coordenadora Pedagógica na Faculdade de Educação Social da Bahia. Tem experiência como Secretária Acadêmica processos regulatórios da área de Educação. (Texto informado pelo autor)

Nome civil

Nome Jocelma Dias dos Santos

Dados pessoais

Filiação Não Consta Não Consta e Maria do Carmo Dias dos santos

Nascimento 03/10/1982 - Brasil

Carteira de 0943599547 SSP - BA - 22/05/2017

Identidade

CPF 015.049.615-01

Endereco residencial Rua Agenor Costa, 43

São Felix - Valença 45400000, BA - Brasil Telefone: 75 98822233 Celular 75 988222339

Endereço

eletrônico

E-mail para contato : celma.dias@gmail.com

Formação acadêmica/titulação

Especialização em GESTÃO E COORDENAÇÃO PEDAGÓGICA. Faculdade de Educação Social da Bahia, FAESB, Brasil Título: COORDENAÇÃO PEDAGÓGICA NO ENSINO SUPERIOR: ASPECTOS GERAIS

2021 - 2022 Especialização em DOCÊNCIA DO ENSINO SUPERIOR. Faculdade de Educação Social da Bahia, FAESB, Brasil Título: Caminhos para a Docência no Ensino Superior; Analisando a Praxis Orientador: Rafaela dos Santos Lima

2016 - 2020

Graduação em Pedagogia. Faculdade Jardins, FAJAR, Aracaju, Brasil Título: Os Recursos Tecnológicos : impacto na relação entre professor e aluno, Ano de obtenção: 2020 Orientador: Antonieta Profeta dos Santos

Atuação profissional

1. Faculdade de Educação Social da Bahia - FAESB

Vínculo institucional

2019 - 2022 Vínculo: Outro (especifique) , Enquadramento funcional: Secretária Acadêmica, Regime: Parcial

2. Secretaria Estadual da Fazenda - SEFAZ

Vínculo institucional

2009 - 2015 Vínculo: Celetista, Enquadramento funcional: Atendente, Carga horária: 40, Regime: Integral

3. Prefeitura Municipal de Valença - PMV

Vínculo institucional

2015 - 2017 Vínculo: Celetista, Enquadramento funcional: Secretária Escolar, Carga horária: 40, Regime: Integral

4. IESTE Educacional - IESTE

02/03/2023, 10:05 Currículo Lattes

Vínculo institucional

2017 - 2022 Vinculo: Celetista , Enquadramento funcional: Coordenadora Pedagógica , Carga horária: 20, Regime: Parcial

5. Faculdade do Maciço de Baturité - FMB

Vínculo institucional

2018 - 2022 Vínculo: Contrato , Enquadramento funcional: Coordenadora de polo , Carga horária: 10, Regime: Parcial

6. Faculdade Jardins - FAJAR

Vínculo institucional

2020 - 2022 Vínculo: Contrato , Enquadramento funcional: Coordenadora de Polo EAD , Carga horária: 10, Regime: Parcial

7. CENTRO UNIVERSITARIO DOM PEDRO II - Unidompedro

Vínculo institucional

2019 - 2022 Vinculo: Contrato , Enquadramento funcional: Coordenadora de Polo EAD , Carga horária: 10, Regime: Parcial

Áreas de atuação

1. Educação

Idiomas

Espanhol Compreende Pouco , Lê Pouco

Página gerada pelo sistema Currículo Lattes em 02/03/2023 às 10:04:59.